# 信托资产是否要穿透底层资产

提问人：15652374923 时间：2023-09-25 10:11:05
背景：A银行部分债权转为信托股权，信托公司按照 1 元 1 份向A银行发放 1000 万份份额，并约定收益分配应冲减其持有份额，A公司对信托资产进行评估后，评估公司估值为每份0.5元，A银行按照 500 万元入账交易性金融资产。
2022 年信托公司对其发放 100 万元现金分红，A公司能够知悉底层资产明细（货币资产 200 万，非货币资产 800万），且本次分配收益均为货币资产分配，假定最新公允价值仍为每份0.5元。
问题：A银行有 3 种处理方案，（ 1 ）借：银行存款 100 万 贷：投资收益 100 万，借：公允价值变动损益 100 万贷：交易性金融资产-成本 50 万 贷：交易性金融资产-公允变动 50 万；（ 2 ）借：银行存款 100 万 贷：交易性金融资产-成本 50 万 贷：投资收益 50 万，借：公允价值变动损益 50 万 贷：交易性金融资产-公允变动 50 万；（ 3 ）
借：银行存款 100 万 贷：交易性金融资产-成本 100 万，此种处理视同穿透底层资产，本次为货币分配，对应公允价值不应为每份0.5元，所以收到的分配全额冲减交易性金融资产，不确认投资收益。
请教陈老师，哪种方式更为恰当，谢谢！

回答人：chenyiwei
如果有能力穿透底层资产，核实收到的分红与底层基础资产之间的关系，则应基于经济实质，采用第三种方案（借：银行存款 100 万 贷：交易性金融资产-成本 100 万）。同时对剩余的 400 万元金融资产的可收回金额需从严测算，足额确认后续的公允价值变动损失。